臺灣臺北地方法院刑事判決　　　　　　　　　　　　　九十三年度易字第五八四號
　　公　訴　人　臺灣臺北地方法院檢察署檢察官
　　被　　　告　甲○○
右列被告因違反毒品危害防制條例案件，經檢察官提起公訴（九十三年度毒偵字第七
四七號），本院受理後被告為有罪之陳述，經合議庭裁定改行簡式審判程序，判決如
左：
    主      文
甲○○施用第二級毒品，累犯，處有期徒刑陸月，如易科罰金，以參佰元折算壹日。
扣案之甲基安非他命壹包（驗餘淨重零點壹參公克）沒收銷燬之；包裝袋壹個及塑膠
吸管分裝勺壹支，均沒收。
    事      實
一、甲○○前於民國八十七年間，因施用毒品案件，經臺灣板橋地方法院八十八年度
    簡字第二四五號裁定送勒戒處所觀察、勒戒後，認無繼續施用毒品傾向，經同院
    八十七年度簡字第二四五號判決免刑確定；又於八十九年間，因毒品案件，經本
    院九十年度簡字第六五號處有期徒刑五月確定，於九十一年四月二十五日易科罰
    金執行完畢。詎復於九十三年一月十八日為警採尿前九十六小時內某時（不含為
    警查獲後至採尿期間），在不詳處所，施用第二級毒品安非他命，嗣為警於同日
    凌晨零時三十五分許，在台北市松山區○○○路○段二八四號前查獲，並扣得安
    非他命一包（驗餘淨重○．一三公克）、塑膠吸管分裝勺一支。
二、案經臺北市政府警察局松山分局報告臺灣臺北地方法院檢察署檢察官偵查起訴，
    經本院合議庭裁定以簡式審判程序審理。
    理      由
一、右揭犯罪事實，業據被告甲○○於本院審理時坦承不諱，而其所採尿液，經送台
    灣尖端先進生技醫藥股份有限公司濫用藥物檢驗中心以「酵素免疫分析法」、「
    氣相層析質譜儀」檢驗結果，確呈安非他命、甲基安非他命陽性反應，有該中心
    九十三年三月二十九日濫用藥物檢驗報告在卷可稽。扣案之安非他命一包（驗餘
    淨重○．一三公克），經台北市政府警察局保安警察大隊以聯勤二○四廠製造之
    煙毒品檢驗Ａ包試劑初步檢驗及送臺北市政府警察局刑事鑑識中心以氣相層析質
    譜分析法鑑驗結果，亦均檢出甲基安非他命成分，有台北市政府警察局保安警察
    大隊查獲涉嫌毒局危害防制條例毒品初步鑑驗報告單、臺北市政府警察局九十三
    年四月五日北市鑑毒字第○三三號鑑驗通知書附卷足資佐證，足認被告前揭施用
    毒品之自白與事實相符。又被告前於八十七年間，因施用毒品案件，經臺灣板橋
    地方法院八十八年度簡字第二四五號判決免刑；復於八十九年間，再因施用毒品
    案件，經本院九十年度簡字第六五號處有期徒刑五月確定，有臺灣高等法院被告
    全國前案紀錄表在卷可稽，其五年內再犯施用毒品之犯行明確，應依法論科。
二、核被告所為，係犯毒品危害防制條例第十條第二項施用第二級毒品罪，其持有第
    二級毒品之低度行為，為其施用之高度行為所吸收，不另論罪。又被告前於八十
    七年間，因施用毒品案件，經臺灣板橋地方法院八十八年度簡字第二四五號裁定
    四五號判決免刑確定；復於八十九年間，再因毒品案件，經本院九十年度簡字第
    六五號處有期徒刑五月確定，於九十一年四月二十五日易科罰金執行完畢，有臺
    灣高等法院被告全國前案紀錄表在卷可按，其五年內再犯有期徒刑以上之罪，為
    累犯，依法加重其刑。爰審酌被告前已因施用毒品觸法，猶未戒絕，復施用足以
    導致精神障礙、性格異常，甚至造成生命危險之毒品，戕害一己之身體健康，惟
    犯後坦承犯行、態度堪稱良好等一切情狀，量處如主文所示之刑，並諭知易科罰
    金之折算標準。扣案之安非他命一包（淨重○．一四公克），經送臺北市政府警
    察局刑事鑑識中心檢驗結果，檢出甲基安非他命成分，惟經取樣○．○一公克化
    驗，尚餘○．一三公克，有前揭鑑驗通知書在卷可稽，前開扣案物品，係毒品危
    害防制條例第二條規定所示之毒品，乃違禁物，依該條例第十八條第一項前段，
    沒收銷燬之；另包裝袋一個，有防止毒品裸露、逸出之功用，與塑膠吸管分裝勺
    一支，均係被告所有供犯本件犯行所用之物，依刑法第三十八條第一項第二款規
    定，併予宣告沒收。
三、至扣案之海洛因一包、海洛因殘渣袋二個及注射針筒一支，尚與被告本件施用第
    二級毒品犯行無涉，應由公訴人另為適法之處理，併此敘明。
據上論斷，應依刑事訴訟法第二百七十三條之一第一項、第二百九十九條第一項前段
，毒品危害防制條例第十條第二項、第十八條第一項前段，刑法第十一條前段、第四
十七條、第四十一條第一項前段、第三十八條第一項第二款，判決如主文。
本案經檢察官陳玉萍到庭執行職務
中　　　華　　　民　　　國　　九十三　　年　　　九　　　月　　　十　　　日
                                臺灣臺北地方法院刑事第十六庭
                                              法  官 王  幸  華
右正本證明與原本無異。
如不服本判決，應於送達後十日內，向本院提出上訴狀。
                                              書記官  陳  泰  寧
中　　　華　　　民　　　國　　九十三　　年　　　九　　　月　　　十　　　日
附論罪科刑依據法條：
毒品危害防制條例第十條
施用第一級毒品者，處六月以上五年以下有期徒刑。
施用第二級毒品者，處三年以下有期徒刑。
毒品危害防制條例第十八條
查獲之第一、二級毒品及專供製造或施用第一、二級毒品之器具，不問屬於犯人與否
，均沒收銷燬之；查獲之第三、四級毒品及製造或施用毒品之器具，無正當理由而擅
自持有者，均沒入銷燬之。但合於醫藥、研究或訓練之用者，得不予銷燬。
前項合於醫藥、研究或訓練用毒品或器具之管理辦法，由法務部會同行政院衛生署定
之。
